---
title: "EDA do log de eventos"
output: html_notebook
---

## O quê

Como usamos dados derivados dos logs de eventos da wikimedia, aqui primeiro exploramos esses logs para entender como os eventos foram coletados, e para procurar características inesperadas. 

```{r}
library(tidyverse)
library(lubridate)
theme_set(theme_bw())
```

## Lendo os eventos

```{r ETL}
events = read_csv("https://github.com/wikimedia-research/Discovery-Hiring-Analyst-2016/raw/master/events_log.csv.gz")

events = events %>% mutate(date = ymd_hms(timestamp))

events_slice = events %>% slice(1:5e4) # Útil para testar código em dados pequenos. Comente na hora de processá-los para valer.

events_s = events_slice %>% 
    group_by(session_id) %>%
    arrange(timestamp) %>% 
    mutate(search_index = cumsum(action == "searchResultPage"), # contador de buscas na sessão.        
           date = ymd_hms(timestamp))  %>%
    ungroup()

options(scipen=999)

search_index = events_s %>% filter(search_index > 0)
```
#### Existem 12.219 sessões com actions diferentes

```{r}
### Existem 12.219 sessões com actions diferentes
events %>% group_by(session_id, action) %>% 
            count() %>% 
            filter(n > 1) %>%
            group_by(session_id) %>% 
            count() %>%
            filter(nn > 1) %>%
            arrange(desc(nn))
```

#### Existem 3 tipos de actions

```{r}
events %>% group_by(action) %>% count()

```

#### Sobre as páginas

```{r}

events %>% count(page_id) 
```

Existem 176371 páginas nos dados de um total de 400165 observações

```{r}

events %>% count(page_id, alias="hugo") %>% filter(n == 1) 
```

144676 páginas aparecem apenas uma vez nos dados


```{r}
events %>% count(page_id) %>% filter(n > 1) %>% ggplot(aes(x=n)) + geom_histogram()

```
Das páginas que aparecem mais de uma vez a maioria aparece 16 vezes.

## No tempo

```{r}
events_s %>% 
    mutate(date = round_date(date, unit = "day")) %>% 
    count(date, group) %>% 
    ggplot(aes(x = date, y = n, fill = group)) + 
    geom_area()
```

#### Qual intervalo de data temos nos dados?
```{r}

events %>% 
    mutate(day = round_date(date, unit = "day")) %>% 
    count(day)
    
```

## Por tipo

## Etc.
