---
title: "EDA buscas"
output: html_notebook
---

O objeto principal da análise são as buscas e a navegação depois da busca. Criamos esses dados a partir dos dados originais da wikimedia em `/data/search_data.csv`. 

Aqui, exploramos esses dados. 

Taxa de cliques - 
Taxa de 0 resultados - 
session_start_timestamp e session_start_date não medem o timestamp e data que a sessão iniciou - medem o timestamp e data *em que a busca* foi feita.

Uma sessão tem apenas um grupo

uma sessão pode ter duas ações diferentes

existem so 3 tipos de ações - checkin	223824			
searchResultPag			
visitPage

```{r setup}
library(tidyverse)
library(here)
library(lubridate)
theme_set(theme_bw())
```

```{r ETL}
buscas = read_csv(here::here("data/search_data.csv"))
```

```{r}
buscas %>% 
    ggplot(aes(x = results)) + 
    geom_histogram(binwidth = 5) 
```


# 1 - What is our daily overall clickthrough rate? How does it vary between the groups?
# 2 - Which results do people tend to try first? How does it change day-to-day?
# 3 - What is our daily overall zero results rate? How does it vary between the groups?
# 4 - Let session length be approximately the time between the first event and the last event in a session. 
# 5 - Choose a variable from the dataset and describe its relationship to session length. Visualize the relationship.
Summarize your findings in an executive summary.

taxa de cliques: a proporção de sessões de pesquisa em que o usuário clicou em um dos resultados exibidos
taxa de resultados zero: a proporção de pesquisas que resultaram em 0 resultados

```{r}
buscas %>% filter(session_id == "000216cf18ae1ab1")

# o que significa as sessões aqui que tem num_click == 0 ?

buscas %>% group_by(session_id) %>% suma %>% filter(num_clicks > 0) %>% summarise(n = n())

buscas %>% filter(num_clicks == 0) %>% summarise(n = n())

buscas %>% filter(num_clicks != 0, is.na(first_click))

```


```{r}

buscas = buscas %>% 
    mutate(day = round_date(session_start_date, unit = "day")) 

buscas %>% 
    group_by(day, group) %>% 
    summarise(clicks_day = sum(num_clicks)) %>% 
    mutate(clicks_total = cumsum(clicks_day))

buscas %>% 
    group_by(day, group) %>% 
    summarise(total = sum(num_clicks)) %>%
    ggplot(aes(x = day, y = total, fill = group)) + 
    geom_area() 

```

