---
title: "Sessões, buscas e navegação na Wikimedia"
author: "Lorena Pereira"
date: "8 de maio de 2019"
output: html_document
---

```{r setup, include=FALSE}
knitr::opts_chunk$set(echo = TRUE)
```

A partir do exercício e da base de dados disponíveis pela Wikimedia nesse link: https://github.com/wikimedia-research/Discovery-Hiring-Analyst-2016 foram feitas análises a fim de responder algumas perguntas.

A base de dados retrata o contexto sobre resultados de buscas e a navegação na Wikimedia. 
Detalhes sobre a tarefa e os atibutos da base de dados podem ser encontrados aqui: https://github.com/fpcc2-2019/l1p2-Lorenaps.

```{r echo=FALSE}
library(tidyverse)
library(here)
library(lubridate)
library(ggplot2)
theme_set(theme_bw())

buscas = read_csv(here::here("data/search_data.csv")) %>% 
    mutate(day = round_date(session_start_date, unit = "day")) 

```

## 1º - Qual é a nossa taxa de cliques geral diária? Como isso varia entre os grupos?

*taxa de cliques: a proporção de sessões de pesquisa em que o usuário clicou em um dos resultados exibidos*

Para calcular a taxa consideramos = Sessões em que houveram clique (por dia) / Total de sessoes (por dia)

#### Taxa diária

```{r}

total_busca = buscas %>% 
    group_by(session_id, day, group) %>% 
    count() %>% 
    group_by(session_id, day, group) %>% 
    count() %>%
    group_by(day, group) %>%
    count() %>%
    rename(total = n)

busca_com_clicks = buscas %>% 
    filter(num_clicks > 0) %>%
    group_by(session_id, day, group) %>% 
    count() %>% 
    group_by(session_id, day, group) %>% 
    count() %>%
    group_by(day, group) %>%
    count() %>%
    rename(parcial = n)

merge_busca = merge(total_busca, busca_com_clicks, by = c("day", "group")) 

merge_busca %>% 
    group_by(day) %>%
    summarise(sum_parcial = sum(parcial), sum_total = sum(total)) %>% 
    mutate(taxa = sum_parcial / sum_total) %>%
    ggplot(mapping = aes(x = day, y = taxa)) + 
    geom_line() +
    geom_point() + 
    ggtitle("Taxa Diária de Clicks") + 
    labs(x="Dia", y="Taxa de Cliques")

```


Os dados existentes na base estão no intervalo de tempo de 01 a 09 de Março de 2016.
A maior taxa de cliques ocorreu no dia 04 de Março e a menor no dia 02. 

```{r}

merge_busca %>% 
    group_by(day) %>%
    summarise(sum_parcial = sum(parcial), sum_total = sum(total)) %>% 
    mutate(Taxa = sum_parcial / sum_total) %>%
    arrange(Taxa) %>%
    rename(Dia = day, "Sessões com click" = sum_parcial, "Total de Sessões" = sum_total)
```


Embora o gráfico mostre uma reta fortemente inclinada a taxa encontrada não varia muito, vai de 0.378 a 0.396.

#### Considerando a taxa diária por grupo

```{r}
merge_busca %>% 
    mutate(taxa = parcial / total) %>%
    ggplot(mapping = aes(x = day, y = taxa, color=group)) + 
    geom_line() +
    geom_point() + 
    ggtitle("Taxa Diária de Clicks", subtitle = "Por grupo") + 
    labs(x="Dia", y="Taxa de Cliques", color = "Grupo")

```


Na observação anterior vimos que a taxa geral não variava muito. Mas quando detalhamos o dado agrupando pelos grupos de pesquisa presentes na base podemos perceber o quanto o grupo A possui maiores taxas de clicks em comparação com o grupo B.

## 2 - Quais resultados as pessoas tendem a tentar primeiro? Como isso muda no dia-a-dia?

Na base de dados existe um atributo que representa qual era a posição do link da página visitada no mecanismo de busca de páginas. Agrupando os dados por esse campo temos:

```{r}
buscas %>%
    filter(!is.na(first_click)) %>%
    group_by(first_click) %>%
    count() %>%
    arrange(desc(n)) %>%
    rename("Posição na página" = first_click, "Total de registros" = n)

```
É claramente visível que as pessoas interagem mais com o primeiro resultado. 
Como será que essa preferência se comporta quando olhamos esse dados ao longo do dia?

```{r}

buscas = buscas %>%
    mutate(turno = case_when(hour(session_start_date) >= 0 & hour(session_start_date) < 12 ~ "Manhã", 
                            hour(session_start_date) >= 12 & hour(session_start_date) < 18 ~ "Tarde", 
                            hour(session_start_date) >= 18 & hour(session_start_date) <= 23 ~ "Noite"))
buscas %>%   
    filter(!is.na(first_click)) %>%
    group_by(first_click, turno) %>%
    count() %>%
    arrange(desc(n)) %>%
    rename("Posição na página" = first_click, "Turno" = turno, "Buscas" = n)

```

Observando ao longo do dia elas continuam consumindo mais o primeiro resultado.

```{r}
buscas %>%   
    filter(!is.na(first_click)) %>%
    group_by(first_click, turno) %>%
    count() %>%
    ggplot(mapping = aes(x = n, y = first_click)) + 
    geom_line() +
    facet_wrap(.~ turno) + 
    scale_y_continuous(trans = "log10") + 
    ggtitle("Interação dos usuários considerando a posição nos resultados de busca", subtitle = "Por turno") + 
    labs(x="Buscas", y="Posição nos resultados")

```

Embora a preferência seja claramente o primeiro resultado de busca, com o gráfico acima podemos perceber que na manhã pe o turno onde ocorre uma maior quantidade de pesquisas.

## 3 - Qual é a nossa taxa de resultados zero no geral? Como isso varia entre os grupos?

*taxa de resultados zero: a proporção de pesquisas que resultaram em 0 resultados*

```{r}

total_results = buscas %>% 
    group_by(group) %>% 
    count() %>% 
    rename(total = n)

zero_results = buscas %>% 
    filter(results == 0) %>%
    group_by(group) %>% 
    count() %>% 
    rename(parcial = n)

merge_results = merge(zero_results, total_results, by = c("group")) 

merge_results %>% 
    summarise(sum_parcial = sum(parcial), sum_total = sum(total)) %>% 
    mutate(Taxa = sum_parcial / sum_total) %>%
    rename("Parcial" = sum_parcial, "Total" = sum_total)


```

Temos uma taxa de 0.18 de 0 resultados.

```{r}
merge_results %>% 
    mutate(Taxa = parcial / total) %>%
    rename("Parcial" = parcial, "Total" = total, "Grupo" = group)

```

Olhando por grupo também não parece ter muita diferença nas taxas de 0 resultados.

## 4 - A duração da sessão é aproximadamente o tempo entre o primeiro e o último evento de uma sessão. Escolha uma variável do conjunto de dados e descreva sua relação com o tamanho da sessão. Visualize o relacionamento.

```{r}

duracao = buscas %>% 
    group_by(session_id, session_length) %>%
    summarise(sum_results = sum(results)) %>%
    mutate(tempo_em_minutos = session_length / 60)

duracao %>% 
    ggplot(mapping = aes(x = sum_results, y = tempo_em_minutos)) + 
    geom_jitter(aes(size = sum_results, alpha=0.4)) + 
    ggtitle("Relação entre resultados de busca e duração da sessão") + 
    labs(x="Resultados por sessão", y="Duração por sessão (em minutos)", size = "Resultados") + 
    guides(alpha = FALSE, color = FALSE) 

```

Nesse gráfico é possível perceber que não existe uma relação direta entre a quantidade de resultados de busca obtidos em uma sessão e o tempo que gasto naquela sessão. É possível considerar essa hipotese se considerarmos que o usuário pode ficar indeciso diante de muitos resultados e isso o leve a passar mais tempo pesquisando ou olhando a lista de resultados. Mas a quantidade de resultados não é determinante porque mesmo com uma lista grande de resultados é possível que os primeiros já atendam a necessidade do usuário, bem como um lista com resultados menores, o que nesse caso pode ter sido influenciado por uma string de busca mais específica e que trouxe resultados de forma mais eficaz.
